臺灣新竹地方法院刑事判決　　　　　　　　　　　　　九十一年度訴字第六二九號
　　公　訴　人　臺灣新竹地方法院檢察署檢察官
　　被　　　告　甲○○
右列被告因家暴傷害案件，經檢察官提起公訴（九十一年度偵字第四四三七號），本
院判決如左︰
    主  文
甲○○傷害直系血親尊親屬之身體，處有期徒刑伍月，如易科罰金，以參佰元折算壹
日。
    事  實
一、丙○○為甲○○之父，為甲○○之直系血親尊親屬，二人具有家庭暴力防治法第
    三條第三款之家庭成員關係。甲○○平日有酗酒之習慣，丙○○經常為甲○○酗
    酒一事勸告甲○○，甲○○於民國九十一年七月二十一日下午四時許，帶朋友返
    回其位於新竹縣橫山鄉○○村○○鄰○○街三十號之住處飲酒，丙○○當日因不
    滿甲○○成天無所事事，只會喝酒，即出口責罵甲○○及該位友人為「酒鬼」，
    使甲○○覺得相當不悅且盡失顏面，明知持酒瓶、木材、幼童騎乘之三輪車及噴
    灑農藥用之鐵桶等物品丟砸人之身體，會使人受傷，且丙○○已七十餘歲，因中
    風行動不便，仍不顧父子間之情份，基於傷害之犯意，隨手持家中之酒瓶、木材
    、幼童騎乘之三輪車以及噴灑農藥用的鐵筒等物品，朝丙○○之方向丟砸，其中
    酒瓶因掉落地面破碎，丙○○遭酒瓶之碎片割傷，因此受有左小腿內側一處約二
    公分之撕裂傷，經送醫急診由醫師施行縫合手術後始無大礙。
二、案經由丙○○訴由新竹縣警察局橫山分局報告臺灣新竹地方法院檢察署檢察官偵
    查起訴。
    理  由
一、訊據被告甲○○固坦承因酗酒一事與父親丙○○爭執，心生不悅而丟砸家中物品
    之事實，惟辯稱並未直接向父親丙○○丟砸，僅將物品丟擲在父親附近要嚇他，
    是不小心丟到父親云云，經查：被告於九十一年七月二十一日下午四時許如何持
    酒瓶、木材、幼童騎乘之三輪車及噴灑農藥用之鐵桶等物品朝丙○○之方向丟砸
    ，丙○○因此遭掉落地面之酒瓶碎片砸傷之事實，業據告訴人丙○○指述綦詳，
    核與證人即甲○○之母親乙○○○於警訊及偵、審中證述之情節相符，並有行政
    院國軍退除役官兵輔導委員會竹東榮民醫院於九十一年七月二十一日出具之診斷
    證明書一件附卷可資參照，足以證明被告確係持家中物品朝父親丙○○之方向丟
    砸，且持酒瓶、木材、幼童騎乘之三輪車及噴灑農藥用之鐵桶等物品丟砸至人之
    身體，會使人受傷，為一般人所知悉之事，被告仍恣意持以丟砸，顯具傷害之故
    意甚明，是被告上開辯解，顯係事後卸責之詞，不足採信。綜上所述，本件事證
    已臻明確，被告犯行洵堪認定，應依法論科。
二、按告訴人丙○○為被告之父親，係被告之直系血親尊親屬，為被告所自承在卷，
    是其二人具有家庭暴力防治法第三條第三款之家庭成員關係，核被告甲○○對家
    庭成員即其直系血親尊親屬丙○○故意實施身體上之不法侵害，係屬同法第二條
    第二項之家庭暴力罪，而犯刑法第二百七十七條第一項之傷害罪，應依同法第二
    百八十條之規定加重其刑。爰審酌被告雖無前案紀錄，然不思改過酗酒惡習，亦
    未慮及父親係因保護被告之考量始對其加以勸說及責罵，且父親已年邁並因中風
    而行動不便，竟因不滿父親之言論，即持家中物品丟砸，罔顧孝道人倫，有失為
    人兒女所應有之本份，致使父親受有上述傷害，傷勢非輕，暨被告於偵審中僅坦
    承部分犯行，尚未取得告訴人之原諒等一切情狀，量處如主文所示之刑，並諭知
    易科罰金之折算標準，以資懲儆。
據上論斷，應依刑事訴訟法第二百九十九條第一項前段，刑法第二百七十七條第一項
、第二百八十條、第四十一條第一項前段，罰金罰鍰提高標準條例第一條前段、第二
條，判決如主文。
本案經檢察官劉邦繡到庭執行職務。
中      華      民      國    九十一    年     十一     月    十一     日
                                  臺灣新竹地方法院刑事第二庭
                                      法  官  雷  雅  雯
右正本證明與原本無異。
如不服本判決，應於判決送達後十日內向本院提出上訴狀( 應附繕本 )，上訴於臺灣
高等法院。
                                      書記官  汪  淑  菁
中      華      民      國    九十一    年     十一     月    十一     日
附錄本案論罪科刑法條：
刑法第二百七十七條：
傷害人之身體或健康者，處三年以下有期徒刑、拘役或一千元以下罰金。
犯前項之罪因而致人於死者，處無期徒刑或七年以上有期徒刑；致重傷者，處三年以
上十年以下有期徒刑。
刑法第二百八十條：
對於直系血親尊親屬，犯第二百七十七條或第二百七十八條之罪者，加重其刑至二分
之一。
